【裁判字號】    97,簡上,69
【裁判日期】    970429
【裁判案由】    賭博
【裁判全文】
臺灣彰化地方法院刑事判決              97年度簡上字第69號
公  訴  人  臺灣彰化地方法院檢察署檢察官
上  訴  人
即  被  告  甲○○
上列上訴人即被告因賭博案件，不服本院北斗簡易庭九十七年度
斗簡字第四一號，中華民國九十七年二月四日所為第一審簡易判
決（聲請簡易判決處刑案號：臺灣彰化地方法院檢察署九十六年
度偵字第一０四六三號），提起上訴，本院管轄之第二審合議庭
判決如下：
    主  文
上訴駁回。
    事實及理由
一、本案經本院審理結果，認第一審判決認事用法及量刑均無不
    當，應予維持，並引用第一審判決書記載，事實、證據及理
    由（如附件）。
二、上訴人即被告甲○○上訴意旨略以：被告係因婚後須負擔家
    計，始經營六合彩，被告一時誤觸法網，已深感悔悟，原審
    未予詳查遽以論處有期徒刑六月，如易科罰金以新臺幣一千
    元折算一日，其量刑顯屬過重，爰請求撤銷原判決另為較輕
    之處罰云云。
三、經查：
  (一)甲○○及真實姓名、年籍均不詳，綽號「老擎」成年男子
      共同基於意圖營利供給賭博場所及意圖營利聚眾賭博之犯
      意聯絡，自民國（下同）九十六年元月某日起，由甲○○
      提供其位在彰化縣社頭鄉○○村○○○路八十一號之住處
      為公眾得出入場所，作為六合彩簽賭站，並自任組頭，經
      營六合彩賭局，聚集不特定人簽選號碼賭博財物。其賭博
      方式計有港號「二星」（二個號碼為一組）、「三星」（
      三個號碼為一組）、「四星」（四個號碼為一組）及「台
      號」等，每組簽賭金額為新臺幣（下同）七十五元，再核
      對香港政府發行每星期二、四、六開獎之六合彩號碼以定
      輸贏，每注賭金中，甲○○從中抽取三或四元不等金額，
      再將之轉給真實姓名、年籍均不詳，綽號「老擎」成年男
      子，另賭客若簽中「二星」、「三星」、「四星」、「特
      別號」，則可贏得五十七倍至七百五十倍不等之彩金，若
      未簽中，則賭資歸甲○○所有，藉以牟利之事實，業據被
      告甲○○於警詢、偵訊中及本院審理時均坦承不諱，復有
      甲○○所有供經營六合彩賭博所用之簽單二本、六合彩賭
      博簽賭表五張、傳真機一台及行動電話一支等件附卷可稽
      ，被告意圖營利，供給賭博場所、聚眾賭博之犯行，堪以
      認定。
  (二)按關於刑之量定，係實體法上賦予法院得為自由裁量之事
      項，苟已斟酌刑法第五十七條各款所列情狀，而未逾越法
      定刑度，或濫用其權限，即不得任意指摘為違法，最高法
      院七十二年度臺上字第六六九六號、七十五年度臺上字第
      七Ｏ三三號判例、九十五年度臺上字第七三一五號、第七
      三六四號判決均可參照。且在同一犯罪事實與情節，如別
      無其他加重或減輕之原因，下級審法院量定之刑，亦無過
      重或失輕之不當情形，則上級審法院對下級審法院之職權
      行使，原則上應予尊重，最高法院八十五年度臺上字第二
      四四六號判決意旨亦足參照。
  (三)核被告甲○○及真實姓名、年籍均不詳，綽號「老擎」成
      年男子所為，均係犯刑法第二百六十六條第一項前段之普
      通賭博罪、第二百六十八條前段之意圖營利供給賭博場所
      罪及同條後段之意圖營利聚眾賭博罪。其等就上開所犯罪
      名，有犯意聯絡及行為分擔，皆為共同正犯。被告於六合
      彩當期開獎前之多次供人簽賭之行為，無非欲達最終開獎
      營利之目的，其主觀上係追求同一之營利目的，社會價值
      上亦僅賦予單一賭博之評價，則當期開獎前，被告之各個
      舉動，均係當次賭博犯行之接續行為，屬於一行為之概念
      。又被告所為普通賭博、意圖營利供給賭博場所及意圖營
      利聚眾賭博等犯行，乃係基於一個賭博犯意之決定，達成
      同一犯罪之各個舉動，屬法律概念之一行為，是其一行為
      觸犯上開三罪名，應依刑法第五十五條想像競合犯規定，
      從情節較重之意圖營利聚眾賭博罪處斷。再刑法第二百六
      十八條後段之意圖營利聚眾賭博罪，其法定刑為「三年以
      下有期徒刑，得併科三千元以下罰金」，而原審已依刑事
      訴訟法第四百五十四條第二項詳細記載認定之犯罪事實、
      證據及應適用之法條，顯已審酌被告之意圖營利聚眾賭博
      犯行，對社會所造成之危害，而為量刑。原審依被告之個
      別情況、犯後態度等一切情狀，依其職權行使，於法定刑
      度內量處被告上開刑期，並諭知得易科罰金之折算標準，
      難謂原審有何違法失當之處，揆諸上開裁判意旨，本院自
      當予以尊重。綜上所述，被告前揭上訴理由指稱原審量刑
      過重云云，提起上訴，請求撤銷改判為無理由，應予駁回
      。
據上論斷，應依刑事訴訟法第四百五十五條之一第一項、第三項
、第三百七十三條、第三百六十八條，判決如主文。
本案經檢察官黃淑媛到庭執行職務。
中    華    民    國    97    年     4    月    29    日
                  刑事第一庭    審判長法  官   葉榮郎
                                      法  官   郭麗萍
                                      法  官   楊舒嵐
以上正本證明與原本無異。
本件不得上訴。
中    華    民    國    97    年     4    月    29    日
                                書   記   官    吳金良


司法院資訊處製作；財團法人民間司法改革基金會備份。
